【裁判字號】    98,交簡上,61
【裁判日期】    990205
【裁判案由】    過失傷害
【裁判全文】
臺灣板橋地方法院刑事判決            98年度交簡上字第61號
上  訴  人  臺灣板橋地方法院檢察署檢察官
上  訴  人
即  被  告  甲○○
上列上訴人等因被告過失傷害案件，不服本院97年度交簡字第65
32號，民國98年2 月2 日第一審刑事簡易判決（聲請簡易判決處
刑案號：97年度調偵字第1433號），提起上訴，本院管轄之第二
審合議庭判決如下：
    主  文
上訴駁回。
甲○○緩刑貳年。
    事實及理由
一、本案經本院審理結果，認原審以被告甲○○所為，係犯刑法
    第284 條第1 項前段之過失傷害罪，判處其拘役50日，並諭
    知易科罰金之折算標準為以新臺幣1,000 元折算1 日，認事
    用法及量刑均無不當，應予維持，茲引用原審判決書記載之
    事實、證據及理由（如附件）。
二、檢察官依告訴人乙○○之請求提起上訴，意旨略以：告訴人
    所受傷勢重大，被告迄未與告訴人達成民事和解，原審量刑
    誠屬太輕；被告亦提起上訴，理由略謂：被告之行為非肇事
    主因，請求法院給予機會等語。經查，被告、告訴人於本院
    審理時已達成和解，對於原審認定之事實及量刑俱表示信服
    ，不再爭執，而觀之原審判決書事實及理由欄第2 項所載，
    原審之量刑，乃斟酌刑法第57條各款所列情狀後，在法定刑
    內科處被告適當之刑，亦未見有何違法或裁量失平之處，檢
    察官、被告上訴所為指摘，皆無理由，應予駁回。然被告已
    賠償告訴人因車禍所受損害，告訴人並具狀表達請求給予被
    告緩刑之意，有告訴人陳報狀暨和解書1 份在卷可稽，衡酌
    被告前未曾受有期徒刑以上刑之宣告，有臺灣高等法院被告
    前案紀錄表1 份附卷可憑，其因一時疏失發生車禍，致罹刑
    章，事後已坦承犯行，表達悔意，本院認被告經此偵審程序
    ，當知所警惕，信無再犯之虞，宣告之刑以暫不執行為適當
    ，併予宣告緩刑2 年，以啟自新。
據上論斷，應依刑事訴訟法第455 條之1 第1 項、第3 項、第36
8 條、第373 條，刑法第74條第1 項第1 款，判決如主文。
本案經檢察官陳宣每到庭執行職務。
中    華    民    國    99    年    2     月    5     日
                  交通法庭  審判長法  官  吳幸娥
                                  法  官  林家賢
                                  法  官  許炎灶
以上正本證明與原本無異。
不得上訴。
                                  書記官  屠衛民
中    華    民    國    99    年    2     月    5     日
附錄本案論罪科刑法條：刑法第284 條第1 項前段。
中華民國刑法第284 條（過失傷害罪）
因過失傷害人者，處6 月以下有期徒刑、拘役或5 百元以下罰金
，致重傷者，處1 年以下有期徒刑、拘役或5 百元以下罰金。
從事業務之人，因業務上之過失傷害人者，處1 年以下有期徒刑
、拘役或1 千元以下罰金，致重傷者，處3 年以下有期徒刑、拘
役或2 千元以下罰金。

司法院資訊處製作；財團法人民間司法改革基金會備份。
